【裁判字號】    90,訴,2342
【裁判日期】    901031
【裁判案由】    違反槍砲彈藥刀械管制條例
【裁判全文】
臺灣臺中地方法院刑事判決                          九十年度訴字第二三四二號
    公  訴  人  臺灣台中地方法院檢察署檢察官
    被      告  甲○○
    選任辯護人  朱元宏
                許瑞君
右列被告因違反槍砲彈藥刀械管制條例等案件，經檢察官提起公訴（九十年度偵字第
一六九四八號），本院判決如左：
    主  文
甲○○未經許可，寄藏子彈，累犯，處有期徒刑陸月，如易科罰金，以參佰元折算壹
日；併科罰金新台幣伍拾萬元，如易服勞役，以罰金總額與陸個月之日數比例折算。
扣案之口徑．三八吋制式子彈貳拾陸顆，均沒收。
    事  實
一、甲○○前曾於民國八十四年間因違反麻醉藥品管理條例案件，經本院判處有期徒
    刑六月，如易科罰金，以三百元折算一日確定，甫於八十四年五月十六日易科罰
    金執行完畢；復於八十八年間因犯恐嚇危害安全罪，又為本院判處有期徒刑六月
    ，如易科罰金，以三百元折算一日確定，於八十九年十二月十九日易科罰金執行
    完畢。其於民國七十四年間，受蘇錦章（嗣已死亡）之託，由蘇錦章將持有之具
    殺傷力之口徑．三八吋制式子彈二十六顆，在甲○○後臺中市○○○街十七號
    住處，交付委託甲○○，由甲○○未經許可而寄藏上開子彈。嗣於九十年九月十
    五日下午十九時許，在上址為警查獲上開具殺傷力之口徑．三八吋制式子彈二
    十六顆，及不具殺傷力之玩具長槍五枝（槍枝管制編號為：一一二一六五五七
    號至00000000000號）、不具殺傷力之玩具衝鋒槍二枝（槍枝管制
    編號為：一一0000000號、一一0000000號）、不具殺傷力之
    玩具手槍七枝（槍枝管制編號為：一一0000000號至一一00000
    00號）及不具殺傷力之玩具槍用子彈七顆。
二、案經臺中市警察局第一分局報請臺灣臺中地方法院檢察署檢察官偵查起訴。
    理  由
一、右揭事實，業據被告甲○○迭於偵、審中坦承不諱，並有上開為警查獲之口徑
    ．三八吋制式子彈二十六顆扣案可資佐證。而該等扣案之子彈，經送內政部警政
    署刑事警察局鑑定結果，認均係口徑．三八吋制式轉輪槍彈，認具殺傷力等情
    ，有該局九十年九月十六日刑鑑字第一九一九九八號鑑驗通知書一紙附卷可稽，
    足認被告之自白與事實相符，本件事證明確，被告犯行堪以認定。
二、按最高法院二十八年上字第七三三號判例意旨，繼續犯在其犯罪行為繼續實施之
    中，其間法律縱有變更，但其行為既繼續實施至新法施行以後，自無行為後法律
    變更之可言。本件被告自七十四年間起至九十年九月十五日下午十九時許止，繼
    續受寄藏持有扣案之子彈，其間槍砲彈藥刀械管制條例雖於八十六年十一月二十
    四日修正公布，同年月二十六日生效，然揆諸上開判例意旨，應直接依修正後之
    規定處斷，而無新舊法之比較適用問題。故核其所為，係犯槍砲彈藥刀械管制條
    例第十二條第四項之未經許可，寄藏子彈罪。遞按最高法院八十一年度台非字第
    一八一號裁判要旨略以：槍砲彈藥刀械管制條例第九條第三項之未經許可無故持
    有魚槍罪，其持有之繼續，為行為之繼續，而非狀態之繼續，亦即一經非法持有
    魚槍，該罪雖告成立，但其完結，須繼續至持有行為終了時為止。而犯該條項之
    罪，有無累犯之適用，自亦應以其持有行為終了時，是否在前案受有期徒刑執行
    完畢後五年以內以決之；再按最高法院八十九年度台上字第三九二號裁判要旨亦
    以：寄藏獵槍罪屬行為繼續之繼續犯，其寄藏伊始至查獲為止，犯罪行為均在繼
    續中，其違法性及可罰性亦未可終止，上訴人所為寄藏犯行橫跨前案有期徒刑執
    行完畢之前後，既未逾五年，仍屬累犯，原判決並無適用法則不當之違法。而本
    件被告前曾於八十四年間因違反麻醉藥品管理條例案件，經本院判處有期徒刑六
    月，如易科罰金，以三百元折算一日確定，甫於八十四年五月十六日易科罰金執
    行完畢；復於八十八年間因犯恐嚇危害安全罪，又為本院判處有期徒刑六月，如
    易科罰金，以三百元折算一日確定，於八十九年十二月十九日易科罰金執行完畢
    之事實，有臺灣台中地方法院檢察署刑案資料查註紀錄表及臺灣高等法院被告全
    國前案紀錄表各一件在卷可憑，被告至九十年九月十五日本件被查獲時止，上開
    違反麻醉藥品管理條例及恐嚇危害安全等罪，已執行完畢，而於五年內再犯本件
    有期徒刑以上之罪，參酌上開最高法院之裁判意旨，自成立累犯，應依刑法第四
    十七條，加重其刑。爰審酌被告所受寄藏持有子彈之數量，寄藏之期間，及其犯
    罪之目的、動機、手段、方法、犯後態度等一切情狀，量處如主文所示之刑，並
    分別諭知有期徒刑如易科罰金及罰金如易服勞役之折算標準。又扣案之具有殺傷
力之口徑．三八吋制式子彈二十六顆，均屬違禁物，應依刑法第三十八條第一
    項第一款之規定併予宣告沒收。
據上論斷，應依刑事訴訟法第二百九十九條第一項前段，槍砲彈藥刀械管制條例第十
二條第四項，刑法第十一條前段、第四十七條、第四十一條第一項前段、第四十二條
第三項、第三十八條第一項第一款，罰金罰鍰提高標準條例第二條，判決如主文。
中      華      民      國      九十      年      十    月    三十一    日
                                台灣台中地方法院刑事第三庭
                                        法  官  張  智  雄
右正本證明與原本無異。
如不服本判決，應於判決送達後十日內向本院提出上訴狀，上訴於臺灣高等法院臺中
分院( 須附繕本 )。
                                        書記官
中      華      民      國      九十      年      十一  月      二      日
附錄論罪科刑法條
所犯法條：
槍砲彈藥刀械管制條例第十二條
未經許可，製造、販賣或運輸子彈者，處一年以上七年以下有期徒刑，併
科新台幣五百萬元以下罰金。
未經許可，轉讓、出租或出借子彈者，處六月以上五年以下有期徒刑，併
科新台幣三百萬元以下罰金。
意圖供自己或他人犯罪之用，而犯前二項之罪者，處三年以上十年以下有
期徒刑，併科新台幣七百萬元以下罰金。
未經許可，持有、寄藏或意圖販賣而陳列子彈者，處五年以下有期徒刑，
併科新台幣三百萬元以下罰金。
第一項至第三項之未遂犯罰之。


司法院資訊處製作；財團法人民間司法改革基金會備份。
